最高法院刑事判決　　　　　　　　　 111年度台上字第3768號
上　訴　人　張哲賢
選任辯護人　洪家駿律師
　　　　　　陳昭伊律師
上列上訴人因加重詐欺案件，不服臺灣高等法院中華民國111 年
4 月14日第二審判決（111年度上訴字第421號，起訴案號：臺灣
新北地方檢察署109年度少連偵字第297號），提起上訴，本院判
決如下：
    主  文
上訴駁回。
    理  由
一、按刑事訴訟法第377 條規定，上訴於第三審法院，非以判決
    違背法令為理由，不得為之。是提起第三審上訴，應以原判
    決違背法令為理由，係屬法定要件。如果上訴理由書狀並未
    依據卷內訴訟資料，具體指摘原判決不適用何種法則或如何
    適用不當，或所指摘原判決違法情事，顯與法律規定得為第
    三審上訴理由之違法情形，不相適合時，均應認其上訴為違
    背法律上之程式，予以駁回。
二、本件原審審理結果，認定上訴人張哲賢有原判決事實欄所載
    之參與犯罪組織、加重詐欺及一般洗錢等犯行明確，因而撤
    銷第一審所為科刑之判決，改判仍依想像競合犯之例，從一
    重論處其犯三人以上共同詐欺取財罪刑，已載敘認定各該犯
    罪事實所憑之證據及其認定之理由，有卷存資料可資覆按。
    又刑之量定，係實體法上賦予法院得依職權自由裁量之事項
    ，苟已以行為人之責任為基礎，並斟酌刑法第57條各款所列
    情狀，在法定刑度內，酌量科刑，無偏執一端，致明顯失出
    失入情形，即不得任意指摘為違法，以為第三審上訴之理由
    。原判決已具體審酌刑法第57條科刑等一切情狀，在罪責原
    則下適正行使其量刑之裁量權，依刑法第59條酌減其刑後，
    科處有期徒刑6月之低度刑，並敘明上訴人何以不符合緩刑
    要件之理由，核其量定之刑罰，已兼顧相關有利與不利之科
    刑資料，且考量其坦承犯行，實際上已將其自白列為量刑因
    子，給予相當幅度之恤刑，客觀上並未逾越法定刑度或範圍
    ，核無濫用裁量權限或牴觸比例原則、罪刑不相當之情形存
    在。
三、上訴意旨泛指原判決未依輕罪之洗錢防制法第16條第2 項及
    組織犯罪防制條例第8 條第1 項後段自白之規定減輕其刑致
    量刑過重且未諭知緩刑，並非依據卷內訴訟資料具體指摘原
    判決有何違背法令之情形，徒就原審量刑職權之適法行使，
    以自己之說詞或誤解法律，任意指為違法，要與法律規定得
    為第三審上訴理由之違法情形，不相適合。應認其上訴為違
    背法律上之程式，予以駁回。
據上論結，應依刑事訴訟法第395條前段，判決如主文。
中    華    民    國   111    年    8     月    10    日
                  刑事第七庭審判長法  官  段  景  榕  
                                  法  官  楊  力  進  
                                  法  官  汪  梅  芬  
                                  法  官  宋  松  璟  
                                  法  官  沈  揚  仁  
本件正本證明與原本無異
                                  書記官
中    華    民    國   111    年    8     月    15    日